最高法院民事判決　　　　　　一○○年度台上字第二一四七號
上　 訴　 人　呂貴美
訴 訟代理 人　周紫涵律師
被　上訴　人　安信建築經理股份有限公司
兼法定代理人　高志尚
被　上訴　人　陳彥均
　　　　　　　劉邦譽
上　 一　 人
訴 訟代理 人　楊逸民律師
上列當事人間請求損害賠償等事件，上訴人對於中華民國一○○
年四月十二日台灣高等法院第二審判決（九十九年度重上字第六
五七號），提起上訴，本院判決如下：
    主  文
上訴駁回。
第三審訴訟費用由上訴人負擔。
    理  由
本件上訴人主張：坐落台灣省桃園縣八德市○○段六九二之二、
六九三地號土地（下稱系爭土地）原為伊所有。詎訴外人魯煒祥
持變造之授權書，擅以伊代理人身分，委由訴外人住商不動產股
份有限公司站前加盟店（下稱住商站前店）仲介銷售，於民國九
十六年七月二十六日以新台幣（下同）二千四百零六萬元出售予
訴外人王俐云、施文彬，並簽訂不動產買賣契約書（下稱系爭買
賣契約書），暨委由被上訴人安信建築經理股份有限公司（下稱
安信公司）辦理系爭價金履約保證事宜。惟魯煒祥為無權代理，
且伊未在系爭履約保證申請書及結案單親筆簽名，買賣契約書及
履約保證書上所載電話亦均非伊所有，安信公司之受僱人即被上
訴人陳彥均（承辦人）、劉邦譽（系爭買賣見證人）未盡善良管
理人之注意義務，致系爭買賣尾款九百九十九萬二千一百九十元
（下稱系爭尾款）匯入魯煒祥帳戶，應負侵權行為損害賠償責任
，安信公司依民法第一百八十八條第一項規定，應與之負連帶賠
償責任。被上訴人高志尚為安信公司負責人，因執行履約保證業
務違反規定，依公司法第二十三條第二項規定應與安信公司負連
帶賠償責任。另安信公司特約地政士黃惠玲為安信公司之代理人
，疏未注意上開瑕疵而有過失，應視為安信公司之過失，安信公
司應負債務不履行損害賠償責任。爰依民法第一百八十四條第一
項前段、第一百八十五條、第一百八十八條、公司法第二十三條
規定及債務不履行法律關係，求為命被上訴人安信公司、高志尚
、劉邦譽、陳彥均連帶給付九百九十九萬二千一百九十元及自九
十六年九月十八日起加付法定遲延利息之判決。
被上訴人則以：魯煒祥已提出系爭土地所有權狀、上訴人本人之
身分證正本、印鑑章、印鑑證明及經上訴人本人用印及按捺指印
之授權書，已足令人信其有代理權。被上訴人及訴外人黃惠玲均
無過失，自無侵權行為或債務不履行可言等語，資為抗辯。
原審以：系爭土地原為上訴人所有，經魯煒祥以上訴人代理人身
分，委由住商站前店仲介銷售，於九十六年七月二十六日以二千
四百零六萬元出售予訴外人王俐云、施文彬，並委由安信公司辦
理系爭價金履約保證事宜，嗣安信公司將系爭尾款匯入魯煒祥帳
戶，此為兩造所不爭執。查系爭履約保證申請書第六條係約定：
「於點交程序完成或合約解除或判決確定後，安信建經就前開事
實進行確認，至遲於確認完成次一個金融機構營業日以匯款（限
國內匯款）、轉帳之方式將應給付之價款及其孳息（扣除利息所
得稅）轉交或返還予應得之人。前述款項之給付僅限買、賣方及
其被授權人（應附授權書）本人之帳戶。」，而魯煒祥所提上訴
人出具之授權書，其上印文及指印均屬真正，業據上訴人自承在
卷，並經台灣台北地方法院檢察署送請鑑定確認無訛。台灣台北
地方法院九十七年度重訴字第五三八號判決亦肯認上訴人確有授
權出售系爭土地事實。而系爭授權書除去有爭議之手寫文句外，
其印刷文字部分已載明「上列標示不動產之出賣、設定負擔、期
限兩年之租賃、購買、貸款、其他處分一切事務之委任」，足認
上訴人確有授權魯煒祥處分系爭土地。被上訴人依系爭授權書、
上訴人之身分證件、印鑑證明、印鑑章辦理系爭履約保證事項，
洵屬有據，難謂有違反注意義務或查證違失情事，被上訴人劉邦
譽據此於系爭履約保證結案單擔任見證人，亦無不當。系爭授權
書係委任魯煒祥為系爭土地處分之一切事務，則系爭履約保證申
請書第六條約定安信公司將系爭尾款給付上訴人授權之人，即無
不可，亦無不公平之處，上訴人主張該條約定無效，要無可取。
從而，上訴人依民法第一百八十四條第一項前段、第一百八十五
條、第一百八十八條、公司法第二十三條規定及債務不履行法律
關係，訴請被上訴人連帶給付系爭尾款本息，洵屬無據，不應准
許。因而維持第一審所為上訴人敗訴之判決，駁回上訴人之上訴
，經核於法並無違背。上訴論旨徒就原審取捨證據、認定事實之
職權行使，指摘原判決不當，聲明廢棄，非有理由。
據上論結，本件上訴為無理由。依民事訴訟法第四百八十一條、
第四百四十九條第一項、第七十八條，判決如主文。
中    華    民    國  一○○  年   十二   月   十五   日
                      最高法院民事第四庭
                          審判長法官  劉  福  來  
                                法官  陳  國  禎  
                                法官  陳  重  瑜  
                                法官  盧  彥  如  
                                法官  簡  清  忠  
本件正本證明與原本無異
                                      書  記  官  
中    華    民    國  一○○  年   十二   月  二十七  日
                                                     m